【裁判字號】    97,易,448
【裁判日期】    970821
【裁判案由】    竊盜
【裁判全文】
臺灣桃園地方法院刑事判決               97年度易字第448號
公  訴  人  臺灣桃園地方法院檢察署檢察官
被      告  甲○○
                    另案在臺灣桃園監獄執行
上列被告因竊盜案件，經檢察官提起公訴（96年度偵緝字第1418
號），本院判決如下︰
    主  文
甲○○共同攜帶兇器踰越牆垣竊盜，累犯，處有期徒刑壹年。
扣案之活動扳手壹支、美工刀壹支、油壓剪壹支、鐮刀壹把、手
套壹雙、夜間照明燈壹個，均沒收之。
    事  實
一、甲○○前有多次竊盜、毒品、贓物前科，其於民國94年間因
    施用第一級、第二級毒品，經本院於95年4 月26日分別判處
    有期徒刑8 月、4 月，應執行有期徒刑10月確定，甫於96年
    2 月5 日縮刑期滿執行完畢。猶不知悔改，又與丙○○（業
    經台灣新竹地方法院於96年9 月14日以96年度易字第547 號
    判處有期徒刑1 年確定）共同意圖為自己不法所有之犯意聯
    絡，於96年7 月2 日凌晨2 時許，由丙○○騎乘車號KEW-19
    3 號機車後載甲○○，並攜帶丙○○所有、客觀上對於他人
    生命身體有危險性而足供作為兇器使用之活動板手、美工刀
    、油壓剪、鐮刀各1 把，前往位於新竹縣新豐鄉上坑村2鄰
    182 之1 號中國化學製藥公司內，趁無人看管之際，該二人
    先翻越上址圍牆而侵入，甲○○後又翻牆而出，在圍牆外等
    候丙○○將贓物丟出後整理放入袋子內，並在外兼把風，甲
    ○○則戴上其所有之手套1 對並頭掛夜間照明燈1 個，在廠
    區尋找可竊取之財物，後持老虎鉗竊取電纜線約84公斤，復
    以活動扳手竊取逆止閥及閘閥各1 個、連接水管3 支，因為
    電纜線數量龐大，先藏放約50公斤之電纜線在公司後方產業
    道路旁土地公廟，另於同日上午10時許，由甲○○出面將約
    34公斤之電纜線以新臺幣（下同）6120元之價格出售予位於
    新竹縣新豐鄉○○路178 之2 號不知情之王碧雲所經營之「
    欣佳鑫資源回收場」，並朋分5000元予丙○○。迨96年7 月
    5 日上午8 時30分許，丙○○再返回該地燃燒前所竊得之其
    餘電纜線，將燃燒剩餘之銅線放置手推車上運走之際，為巡
    邏警員查獲，並扣得活動扳手、美工刀、油壓剪、鐮刀各1
    支、手套1 對、夜間照明燈1 個。
二、案經新竹縣警察局竹北分局報告台灣新竹地方法院檢察署呈
    請台灣高等法院檢察署檢察長令轉臺灣桃園地方法院檢察署
    檢察官偵查起訴。
    理  由
一、訊據被告甲○○於本院準備程序時雖承認有於上開時間偕同
    丙○○至新竹縣新豐鄉上坑村2 鄰182 之1 號中國化學製藥
    公司，然矢口否認有竊盜犯行，辯稱：伊到現場，後來伊有
    事情就先回去了云云。惟查：證人丙○○於本院審理時對於
    上開事實證述甚詳，且其之審理證詞與其偵訊證詞大致相符
    （僅其偵訊時證稱被告亦有在廠區內共同剪電纜線乙節，與
    其審理證詞相異），被告辯詞已無可採。再查，被告於本院
    審理庭聽聞證人丙○○之證述後，亦自承證人丙○○之審理
    證詞有關竊盜的過程都對，且丙○○有向伊說，其會將竊得
    物品丟出（圍牆），並叫伊將竊得物品拿去賣等語，可見被
    告明知其之角色係與丙○○間有所犯意聯絡，並本於此項犯
    意聯絡而為不同之行為分擔，其之竊盜犯行甚明。復查，證
    人即中國化學製藥公司員工乙○○於警詢時對於失竊情形證
    述在案（其警詢證詞，依刑事訴訟法第159 條之5 第2 項之
    規定，具有證據能力）；而證人王碧雲則於警詢時證述（其
    警詢證詞，依刑事訴訟法第159 條之5 第2 項之規定，具有
    證據能力）被告確實有於96年7 月2 日上午10時許，載運上
    開所竊得之電纜線至其所經營之資源回收場變賣之事實。此
    外，復有贓物認領保管單1 紙、現場、查獲贓物相片共11紙
    附卷可稽，且有扣案之活動扳手、美工刀、油壓剪、鐮刀各
    1 支、手套1 對、夜間照明燈1 個等物之照片1 幀足資佐證
    （該等物品業據臺灣新竹地方法院檢察署檢察官以96執3225
    號處分沒收在案，有該署已處分扣押物保管清單1 紙在卷可
    憑），本件事證明確，被告犯行足堪認定。
二、按攜帶兇器竊盜，祇須行竊時攜帶具有危險性之兇器為已足
    ，並不以攜帶之初有行兇之意圖為必要；又無論上訴人等主
    觀上是否旨在行兇抑僅便利行竊，然在客觀上顯具有行兇之
    危險性，自屬兇器之一種，其攜帶而犯竊盜罪，應成立刑法
    第321 條第1 項第3 款之罪（最高法院62年台上字第2489號
    、70年度台上字第1613號判例參照）。查被告攀爬圍牆，復
    於竊盜時有攜帶活動扳手、美工刀、油壓剪、鐮刀各1 支，
    為客觀上足以對人之生命、身體安全構成威脅且具有危險性
    ，應屬兇器，是核被告所為，係犯刑法第321 條第1 項第3
    款、第2 款之攜帶兇器踰越牆垣竊盜罪。被告與丙○○間就
    上開犯罪，有犯意之聯絡及行為之分擔，均為共同正犯。被
    告犯有上開前科，甫於96年2 月5 日縮刑期滿執行完畢，有
    臺灣高等法院被告前案紀錄表1 份在卷可參，其於受刑之執
    行完畢後，5年以內故意再犯有期徒刑以上之罪，為累犯，
    應依刑法第47條第1 項之規定加重其刑。爰審酌被告年輕力
    壯，不思以正途賺取金錢，毫不尊重他人之財產權，因缺錢
    花用即竊取他人財物，對於被害人所造成之損害程度非輕，
    及其之行為手段等一切情狀，量處如主文所示之刑。至公訴
    意旨雖認被告有多次竊盜前科，建議諭知以強制工作等語，
    固非無見，惟本院認依被告犯罪之情節觀之，前開對被告竊
    盜犯行判處之刑，已足使其警惕並收教化之效，認尚無令被
    告於刑前強制工作之必要，附此敘明。扣案之活動扳手、美
    工刀、油壓剪、鐮刀各1支、手套1對、夜間照明燈1個，係
    共犯丙○○所有供渠等行竊所用之物，業據證丙○○證述在
    卷，應依刑法第38條第1 項第2 款之規定宣告沒收。
據上論斷，應依刑事訴訟法第299 條第1 項前段，刑法第28 條
、第321 條第1 項第3 款、第2 款、第47條第1 項、第38條第1
項第2 款，判決如主文。
本案經檢察官徐文豪到庭執行職務
中    華    民    國    97    年    8     月    21    日
                  刑事第三庭審判長法  官  謝順輝
                                  法  官  卓立婷
                                  法  官  曾雨明
以上正本證明與原本無異。
如不服本判決，應於判決送達後10日內向本院提出上訴狀（應附
繕本），其未敘述上訴理由者，應於上訴期間屆滿後20日內補提
理由書狀於本院，上訴於臺灣高等法院。
                                  書記官  施春祝
中    華    民    國    97    年    8     月    21    日
附錄本案論罪科刑法條：
中華民國刑法第321條
（加重竊盜罪）
犯竊盜罪而有左列情形之一者，處 6 月以上、 5 年以下有期徒
刑：
一  於夜間侵入住宅或有人居住之建築物、船艦或隱匿其內而犯
    之者。
二  毀越門扇、牆垣或其他安全設備而犯之者。
三  攜帶兇器而犯之者。
四  結夥三人以上而犯之者。
五  乘火災、水災或其他災害之際而犯之者。
六  在車站或埠頭而犯之者。
前項之未遂犯罰之。


司法院資訊處製作；財團法人民間司法改革基金會備份。
